【裁判字號】    92,上易,1223
【裁判日期】    920606
【裁判案由】    妨害名譽
【裁判全文】
臺灣高等法院刑事判決                          九十二年度上易字第一二二三號
    上  訴  人
    即  被  告  乙○○
右上訴人因妨害名譽案件，不服臺灣板橋地方法院九十二年度易字第一四四號，中華
民國九十二年三月十三日第一審判決（起訴案號：臺灣板橋地方法院檢察署九十一年
度偵字第二一七六四號），提起上訴，本院判決如左：
    主  文
上訴駁回。
    事  實
一、乙○○基於意圖散布於眾之概括犯意，先於民國九十一年三月間某日，至臺北縣
    三峽鎮白雞六十八之二十七號友人周正雄住處，向周正雄夫妻指摘並傳述甲○○
    將女兒張家惠以新臺幣（下同）一百萬元賣至茶藝館上班等與事實不符之情；又
    於同年五月二日，承前犯意，於與甲○○共同前往臺北縣三峽鎮戶政事務所辦理
    離婚登記時，當場對承辦人員陳述甲○○將女兒張家惠以一百萬元賣至茶藝館上
    班之涉及私德、與公共利益無關，足生毀損甲○○之名譽之事。
二、案經甲○○訴請臺灣板橋地方法院檢察署檢察官偵查起訴。
    理  由
一、訊據上訴人即被告乙○○否認有誹謗犯行，辯稱：張家惠被賣至茶藝館之事，係
    張家惠親自告訴伊云云。惟查：
    (一)被告乙○○於右揭時地向周正雄夫妻及戶政事務所人員傳述告訴人甲○○將渠
      等女兒張家惠賣至茶藝館上班等情，業據被告於偵查、原審及本院審理時坦承
      不諱（他字卷第十二頁、原審卷第二十八頁、本院卷第十九頁），核與證人即
      告訴人之胞妹王錦雲證稱：五月二日伊陪告訴人與被告至戶政事務所辦理離婚
      登記，被告當時即對承辦人員說告訴人賣女兒張家惠的事等語相符（同上他字
      卷第二十六頁）。
    (二)證人張家惠於偵查及原審證稱：伊目前在私立精鍾商業專科學校唸書，並未被
      賣至茶藝館，也未曾告訴被告伊被賣到茶館之情事等語（他字卷第二十頁、原
      審卷第二十七頁），並有張家惠學生證影本一紙在卷可稽（他字卷第十三頁）
      ，核與證人即告訴人與被告另二名女兒張家雯、張家純於偵查中證述情節相符
    綜上，被告指摘之事，與事實不符，所辯顯係卸責之詞，委無足採，本件事證明
    確，被告犯行堪以認定。
二、核被告所為，係犯刑法第三百十條第一項之誹謗罪。其先後二次行為，時間緊接
    ，而犯構成要件相同之罪名，顯係基於概括犯意反覆為之，應依連續犯規定論以
    一罪，並加重其刑。
三、原審以被告罪證明確，依刑法第五十六條、第三百十條第一項，罰金罰鍰提高標
    準條例第一條前段、第二條規定，並於審酌被告之素行，恣意指摘足以毀損他人
    名譽之事，未能尊重他人人格及名譽，應予非難，及其智識程度，所生危害，犯
    罪後態度等一切情狀，量處有期徒刑三月，並諭知易科罰金之折算標準。經核原
    判決認事用法，並無不合，量刑亦屬妥適。被告上訴，猶執前詞否認犯行，指摘
    原判決不當，請求撤銷改判云云，為無理由，應予駁回。
據上論斷，應依刑事訴訟法第三百六十八條，判決如主文。
本案經檢察官彭坤業到庭執行職務。
中      華      民      國    九十二    年      六      月      六      日
                              臺灣高等法院刑事第二十四庭
                                  審判長法  官  陳  貽  男
                                        法  官  徐  世  禎
                                        法  官  李  世  貴
右正本證明與原本無異。
不得上訴。
                                        書記官  魏  汝  萍
中      華      民      國    九十二    年      六      月      六      日
附錄：本案論罪科刑法條全文
  刑法第三百十條
    意圖散布於眾而指摘或傳述足以毀損他人名譽之事者，為誹謗罪，處一年以下有
    期徒刑、拘役或五百元以下罰金。
    散布文字、圖畫犯前項之罪者，處二年以下有期徒刑、拘役或一千元以下罰金。
    對於所誹謗之事，能證明其為真實者，不罰。但涉於私德而與公共利益無關者，
    不在此限。


司法院資訊處製作；財團法人民間司法改革基金會備份。
